【裁判字號】    92,易,1221
【裁判日期】    921030
【裁判案由】    毒品危害防制條例
【裁判全文】
臺灣彰化地方法院刑事判決                        九十二年度易字第一二二一號
    公  訴  人  臺灣彰化地方法院檢察署檢察官
    被      告  甲○○原名孫.
右列被告因違反毒品危害防制條例案件，經檢察官聲請簡易判決處刑（九十二年度毒
偵字第二二六八號），本院彰化簡易庭認有刑事訴訟法第四百五十一條之一第四項但
書之情形，而簽由本院改依通常程序審理，再經本院認有刑事訴訟法第二百七十三條
之一第一項之情形，而改依簡式審判程序判決如左：
        主  文
甲○○連續施用第二級毒品，處有期徒刑捌月。
        事  實
一、甲○○（原名孫春木）曾於民國八十八年十二月間及九十年十月間分別因施用毒
    品案件，經台灣台中地方法院分別以八十八年度毒聲字第六九五四號及九十年度
    毒聲字第五０八０號裁定送勒戒處所觀察、勒戒後，均認無繼續施用毒品之傾向
    ，分別由台灣台中地方法院檢察署檢察官於八十八年十二月十七日，以八十八年
    度偵字第二三三０號，及九十一年二月二十七日，以九十年度毒偵字第四九三一
    號為不起訴處分確定。仍不知悔改，復基於施用第二級毒品之概括犯意，自九十
    二年二月初某日起，至九十二年八月二十七日二十二時許止，連續在其位於彰化
    縣和美鎮○○里○○路九十八號住處，以將甲基安非他命置於玻璃管內，再以火
    燒烤而吸其煙霧之方式，約每星期二、三次，施用第二級毒品甲基安非他命多次
    。嗣於九十二年二月二十八日十一時五十五分許，因彰化縣警察局和美分局辦理
    列管毒品人口定期調驗業務時，經採其尿液送驗結果，呈安非他命類陽性反應，
    及於本院審理時自白，始悉上情。
二、案經彰化縣警察局和美分局報請台灣彰化地方法院檢察署檢察官聲請簡易判決處
    刑，本院彰化簡易庭認有刑事訴訟法第四百五十一條之一第四項但書之情形，而
    改依通常程序審理，再經本院認有刑事訴訟法第二百七十三條之一第一項之情形
    ，而改依簡式審判程序審理。
        理  由
一、按檢察官聲請以簡易判決處刑之案件，經法院認有第四百五十一條之一第四項但
    書之情形者，應適用通常程序審判之；除被告所犯為死刑、無期徒刑、最輕本刑
    為三年以上有期徒刑之罪或高等法院管轄第一審案件者外，於前條第一項程序進
    行中，被告先就被訴事實為有罪之陳述時，審判長得告知被告簡式審判程序之旨
    ，並聽取當事人、代理人、辯護人及輔佐人之意見後，裁定進行簡式審判程序；
    除簡式審判程序及簡易程序案件外，第一審應行合議審判，刑事訴訟法第四百五
    十二條、第二百七十三條之一第一項、第二百八十四條之一分別定有明文。本件
    原經檢察官向本院聲請簡易判決處刑，經本院彰化簡易庭認有刑事訴訟法第四百
    五十一條之一第四項但書之情形，而簽由本院改依通常程序審理。又本件被告甲
    ○○所涉係死刑、無期徒刑、最輕本刑為三年以上有期徒刑之罪或高等法院管轄
    第一審案件以外之罪，並於本院行準備程序時就被訴事實為有罪之陳述，本院合
    議庭依前揭規定，經評議結果，裁定改由一名法官獨任行簡式審判程序，先予敘
    明。
二、右揭犯罪事實，業據被告甲○○於本院審理時坦承不諱，且其於彰化縣警察局和
    美分局辦理列管毒品人口定期調驗業務為警採集之尿液，經送請詮昕科技股份有
    限公司檢驗結果，呈安非他命類陽性反應，有該公司局九十二年三月十九日報告
    編號00000000號濫用藥物尿液檢驗報告一紙在卷可按，被告之自白堪以
    採信。本件事證明確，被告犯有施用毒品之犯行應堪認定。
三、又被告曾於八十八年十二月間及九十年十月間分別因施用毒品案件，經台灣台中
    地方法院分別以八十八年度毒聲字第六九五四號及九十年度毒聲字第五０八０號
    裁定送勒戒處所觀察、勒戒後，均認無繼續施用毒品之傾向，分別由台灣台中地
    方法院檢察署檢察官於八十八年十二月十七日，以八十八年度偵字第二三三０號
    ，及九十一年二月二十七日，以九十年度毒偵字第四九三一號為不起訴處分確定
    等情，有台灣高等法院被告全國前案紀錄表及臺灣彰化地方法院檢察署刑案資料
    查註紀錄表、不起訴處分書等資料在卷足憑，顯係於前案施用毒品經二次觀察、
    勒戒後，認無繼續施用毒品之傾向，由檢察官為二次不起訴處分後，五年內再犯
    本件施用毒品罪，應予依法論科。
四、核被告所為，係犯毒品危害防制條例第十條第二項之施用第二級毒品罪。被告持
    有第二級毒品之低度行為應為其施用之高度行為吸收，不另論罪，並予敘明。被
    告先後多次施用第二級毒品甲基安非他命之犯行，時間緊接，所犯又係構成要件
    相同之罪名，顯係基於概括犯意反覆為之，為連續犯，應依刑法第五十六條之規
    定論以一罪，並加重其刑。又被告自白自九十二年二月初某日起至同年月二十七
    日止，施用第二級毒品甲基安非他命犯行，雖未經檢察官起訴，然與起訴有罪部
    分有連續犯之裁判上一罪關係，本院自得一併審究。爰審酌被告觀察、勒戒之次
    數、施用之期間、動機、目的、不知珍惜身體，犯罪所生危害，犯後態度等一切
    情狀，量處如主文所示之刑，以示懲處。
據上論斷，應依刑事訴訟法第四百五十二條、第二百七十三條之一第一項、第二百九
十九條第一項前段，毒品危害防制條例第十條第二項，刑法第十一條前段、第五十六
條，判決如主文。
本案經檢察官黃玉琪到庭執行職務。
中      華      民      國      九十二      年      十    月    三十    日
                                臺灣彰化地方法院刑事第一庭
                                    法      官  陳  秋  錦
右正本證明與原本無異。
如不服本判決，應於判決送達後十日內，向本院提出上訴狀（須附繕本）。
                                    法院書記官  于  淑  真
中      華      民      國      九十二      年      十    月    三十    日
毒品危害防制條例第十條
施用第一級毒品者，處六月以上五年以下有期徒刑。
施用第二級毒品者，處三年以下有期徒刑。


司法院資訊處製作；財團法人民間司法改革基金會備份。
